【裁判字號】    90,交附,218
【裁判日期】    900828
【裁判案由】    過失傷害
【裁判全文】
臺灣高雄地方法院刑事附帶民事訴訟判決              九十年度交附字第二一八號
    原  告  乙○○
    被  告  甲○○
右當事人間因本院九十年度交易字第一七四號過失傷害案件，經原告提起附帶民事訴
訟，請求損害賠償，本院判決如左：
    主  文
被告應給付原告新臺幣壹萬零柒佰參拾貳元，及自民國九十年八月十五日起至清償日
止，按週年利率百分之五計算之利息。
本判決於原告以新臺幣參仟伍佰元為被告供擔保後，得假執行。
    事  實
甲、原告方面：
一、聲明：如主文所示。
二、陳述：
  (一)被告甲○○於民國八十九年十一月八日二十一時三十分許，駕駛車牌號碼Ｐ四─
    五一二三號自用小客車，沿高雄縣鳳山市○○路由北往南方向行駛，途經該路與
    光復路交岔路口時，原應注意車前狀況以隨時採取必要之安全措施，且當時天候
    晴天、視距良好、路面狀況乾燥、無障礙物，該交岔路口復有照明設施，客觀上
    並無不能注意之情形，竟因精神狀況欠佳疏於注意車前狀況，遂自後方追撞同方
    向行駛由原告所駕駛之車牌號碼ＵＺＴ─五一三號輕型機車，原告隨即人車倒地
    ，因而受有頭部外傷併顳葉腦挫傷、身體多處擦傷及撕裂傷之傷害。
  (二)被告所為，顯已侵害原告之身體，原告自得依民法第一百八十四條第一項前段、
    第一百九十三條第一項之規定，請求被告賠償醫療及救護費用新臺幣（下同）一
    萬零七百三十二元。
三、證據：提出醫療及救護費用收據影本十五紙為證。
乙、被告方面：同意原告之請求，並對原告主張之事實不爭執，其餘無任何聲明及陳
              述。
    理  由
一、按附帶民事訴訟之判決，應以刑事訴訟判決所認定之事實為據，刑事訴訟法第五
    百條前段定有明文。經查：本件原告起訴主張被告於八十九年十一月八日二十一
    時三十分許，駕駛車牌號碼Ｐ四─五一二三號自用小客車，途經高雄縣鳳山市○
    ○路與光復路交岔路口時，疏於注意車前狀況，自後方追撞同方向行駛由原告所
    駕駛之車牌號碼ＵＺＴ─五一三號輕型機車，原告隨即人車倒地，因而受有頭部
    外傷併顳葉腦挫傷、身體多處擦傷及撕裂傷之傷害等事實，業經本院以九十年度
    交易字第一七四號刑事判決認定在案，並判處被告有期徒刑四月，復為被告所不
    爭執，則原告之主張，自堪信為真實。
二、又按因故意或過失，不法侵害他人之權利者，負損害賠償責任；不法侵害他人之
    身體或健康者，對於被害人因此增加生活上之需要時，應負損害賠償責任，民法
    第一百八十四條第一項前段、第一百九十三條第一項分別定有明文。本件原告既
    因被告之過失傷害行為而受傷，從而，原告依前開規定，請求被告賠償其損害，
    自無不合。茲原告請求被告賠償其因此支出之醫療及救護費用一萬零七百三十二
    元，並提出與其請求相符之醫療及救護費用收據影本十五紙為證，被告復於本件
    審理時，同意原告之請求，則原告請求被告賠償一萬零七百三十二元，及自起訴
    狀繕本送達之翌日即九十年八月十五日起至清償日止，按週年利率百分之五計算
    之利息，即有理由，應予准許。另原告陳明願供擔保，請准宣告假執行，經核並
    無不合，爰酌定如主文所示之擔保金額，併予准許之。
據上論結，本件原告之訴為有理由，應依刑事訴訟法第五百零二條第二項、第四百九
十一條第十款，民事訴訟法第三百九十條第二項，判決如主文。
中      華      民      國    九十      年      八      月    二十八    日
                              臺灣高雄地方法院交通法庭
            法  官  劉傑民
右正本證明與原本無異。
如不服本判決，應於送達後十日內，向本院提出上訴狀。
                                  書記官  黃琬婷
中      華      民      國    九十      年      八      月    二十八    日


司法院資訊處製作；財團法人民間司法改革基金會備份。
